

NICOLÁS CAGIAO

34 años - Argentino (011) 15-6017-0178 (011) 15-3818-1470 Constitución 1980, PB "A", CABA nico.cagiao@gmail.com nicolascagiao.com

SOBRE MI

Tengo conocimientos de HTML, CSS, Bootstrap, JavaScript, MySql y PHP, soy CM, fui editor y redactor del sitio http://diariosobrediarios.com.ar (actualmente off-line) durante 6 años y actualmente me dedico a auditar medios para https://portal.ejes.com.

Tengo un nivel intermedio/avanzado en inglés y finalicé los cursos de programación Fullstack y Professional Webmaster en la UTN

OBJETIVO

Estoy en la búsqueda de un empleo que me aporte nuevos conocimientos para seguir creciendo en la rama de la programación web. Soy una persona colaboradora, con buena predisposición y muy buen manejo de relaciones interpersonales. Me motiva mi interés en aprender cosas nuevas todos los días.

Disponibilidad: Full Time.

Remuneración pretendida: \$30.000

EXPERIENCIA LABORAL

Daw Análisis y Comunicación

Período: 2018 - actualidad

Puesto: Auditoría de medios, informes.

Ejes de Comunicación / Ejes / www.ejes.com

Período: Junio 2016 - actualidad

Puesto: Auditoría de radio y televisión.

Diario sobre Diarios / Grupo Consenso S.A. / eldsd.com

Período: Diciembre 2013 - actualidad

Puesto: Monitoreo de medios gráficos y elaboración de informes cualitativos y

cuantitativos sobre la agenda periodística.

Centro Médico Mevaterapia S.A. / Administrativo- Capital Federal.

Período: 2008 - 2014

Puesto: tareas administrativas, atención telefónica, turnos telefónicos y personales,

atención al público, ingreso de datos, autorizaciones.

Radio FM Extasis (Supernova) de la Localidad de Carlos Casares /Operador.

Período: 2002

Puesto: Operación técnica / pasante /estudiante.

FORMACIÓN ACADÉMICA

2020 Cursos online: "Cómo programar para emprendedores" (Javascript) course & Modern Javascript for beginners course (Udemy).

2019 Programación Fullstack (Javascript, Node, Angular, Mercado Pago). UTN.

2019 Professional Webmaster - HTML5 Y CSS3. Diseño responsive y maquetación web. PHP Y MYSQL. ANGULAR. UX/UI. FLEXBOX. JAVASCRIPT & JQUERY. AJAX.

2015 Licenciatura en Comunicación – Universidad Popular de las Madres de Plaza de Mayo – Capital Federal (2015 - incompleto).

2015 Curso de Community Management – Facultad de Ciencias Económicas de la Universidad de Buenos Aires - Capital Federal (**CAPACITARTE**).

2015 Curso de Periodismo Político con Mario Wainfeld - Revista Anfibia (20 hs de duración).

2014 Curso básico integral de fotografía - Taller de Fotografía SEU/FADU/UBA Facultad de Arquitectura y Urbanismo UBA (www.fadu.uba.ar/sitiosfadu/tallerdefotografia/).

2013 Periodismo de investigación – Universidad popular de las Madres de Plaza de Mayo – Capital Federal (un año de duración) **2013 Curso de Fotoperiodismo** – Cooperativa de fotógrafos Sub (http://www.sub.coop/).

2005 Medicina – Universidad de Buenos Aires – Incompleto.

2004 Bachiller, Modalidad Economía y Gestión de las Organizaciones con Trayecto Técnico Profesional, Instituto Comercial Mixto Juan XXIII - Carlos Casares.

OTROS CONOCIMIENTOS

- Github, Visual Studio Code, Sublime
- Discord, Slack, Miro, Trello
- Office, Design, audio and video editing.
- Wordpress, Photoshop, Premiere, Lightroom
- Upper/intermediate English level
- Photography and Journalism
- Community Manager.

IDIOMAS

2004 FIRST CERTIFICATE IN ENGLISH (ESOL), UNIVERSITY OF CAMBRIDGE. Awarded Grade B.

2003 Curso Completo Superior de Inglés en el Paddington English Institute/Localidad de Carlos Casares.

2018 Curso de idioma Ruso en la "Casa de Rusia" / Ciudad de Buenos Aires – 6 Meses.

Referencias:

Diario sobre Diarios - Grupo Consenso S.A - Dardo A. Fernández (011) - 4362-5849

Ejes de Comunicación – Alem 1110 7º Piso. - CABA - Tel (011) 5352-0550 <u>rrhh@ejes.com</u>
Centro Médico Mevaterapia S.A. – Noelia Sulak (011) – 4958-1213 – (011)-15-31784750